臺灣臺南地方法院民事裁定　九十三年度繼字第四八八號
　　聲　請　人　臺南區中小企業銀行股份有限公司西臺南分公司
　　法定代理人　郭文欽
　　送達代收人　蔡宜璋
　　相　對　人　甲○○
右聲請人聲請解任及重新選任遺產管理人事件，本院裁定如左：
    主      文
被繼承人曾王秀霞之遺產管理人甲○○予以解任。
選任財政部國有財產局臺灣南區辦事處臺南分處（設臺南市○○街九號六樓）為被繼
承人曾王秀霞（民國○○○年○月○○○日生，身分證統一編號：Ｚ0000000
00號）之遺產管理人。
聲請程序費用由被繼承人曾王秀霞之遺產負擔。
    理      由
一、按由親屬會議選定之遺產管理人，有左列情形之一者，法院得依利害關係人之聲
    請，徵詢親屬會議及利害關係人之意見後解任之：(一)違背善良管理人之注意義務
    者(二)有危害管理財產之虞者(三)財產管理上有必要者；又按非訟事件法及民法關於
    選定遺產管理人之規定，於選任遺產管理人準用之，非訟事件法第六十條、第七
    十八條第一項、第二項別定有明文。
二、本件聲請意旨略以：相對人甲○○經本院於九十一年度繼字第一０號裁定中選任
    為被繼承人曾王秀霞（民國○○○年○月○○○日生，身分證統一編號：Ｚ00
    0000000號）之遺產管理人，惟相對人甲○○就任迄今已逾二年三個月，
    竟未依民法第一千一百七十九條規定，編製遺產清冊及向法院聲請公示催告，亦
    未善盡遺產管理人之職務，更持續佔用被繼承人曾王秀霞之遺產處所，經營延生
    中藥堂，為保障聲請人之權益，爰依非訟事件法第六十條、第七十八條第二項之
    規定，聲請裁定解任甲○○遺產管理人之資格，又因財政部國有財產局為管理國
    有財產之專責機關，富有專業之知識及經驗，且具有公信力，故應另選任財政部
    國有財產局臺灣南區辦事處臺南分處為被繼承人曾王秀霞之遺產管理人等語。
三、經查聲請人主張相對人甲○○執行職務，未能克盡職守、公平客觀之情事，業據
　　聲請人提出臺灣臺南地方法院債權憑證、臺南市政府營利事業登記證等各一份為
　　證，而相對人甲○○雖否認有不當管理遺產之情事，但同意將渠解任，另改選任
　　財政部國有財產局臺灣南區辦事處臺南分處為遺產管理人，有本院九十三年四月
　　二十七日訊問筆錄一份可參，本院認聲請人之聲請並無不合，應予准許，故甲○
　　○之遺產管理人之職務應予解任，另選任財政部國有財產局臺灣南區辦事處臺南
　　分處為被繼承人曾王秀霞之遺產管理人，爰裁定如主文。
中　　　華　　　民　　　國　　九十三　　年　　　五　　　月　　　三　　　日
                            臺灣臺南地方法院家事庭
~B法　　　官　彭  振  湘
右為正本係照原本作成
如對本裁定抗告須於裁定送達後十日內向本院提出抗告狀
中　　　華　　　民　　　國　　九十三　　年　　　五　　　月　　　三　　　日
~B法院書記官　蕭　伊　舒
